

Kontak

- 085524569631
- andimayapada04@gmail.com
- Sumedang, Jawa Barat Indonesia

Keahlian

- HTML
- CSS, SASS
- JS, JQuery, Ajax
- PHP
- REST API
- WHMCS
- Laravel
- Codeigniter
- Bootstrap
- Tailwind CSS
- MySQL

Social Media









ANDI MUHYI MAYAPADA

FULLSTACK DEVELOPER

Tentang saya

Saya **Andi Muhyi Mayapada** dan saya tinggal di Sumedang, indonesia. Saya adalah seorang **Fullstack Developer**, saya sudah mendalami di bidang ini sekitar 3 tahun. Hobi saya adalah bermain game, membuat landing page, dan menonton film..

Pendidikan

2018 - 2021 SMKN SITURAJA

SOFTWARE ENGGINEER

Bahasa

Indonesia (Native)
Inggris(Basic)

Pengalaman

PT.QWORDS COMPANY INTERNATIONAL | Juni 2021 - September 2021

Fullstack Developer

- Membuat module payment gateways
- Develope module addons dan payment gateways di WHMCS.
- Membuat response integrasi form request dari Front End
- Develope data API
- Membuat cron jobs
- Develope aplikasi menggunakan Laravel 9
- Membuat fitur fitur di beberaoa aplikasi
- Membuat resuable function menggunakan PHP Native
- Tracing, Fixing bug atau issue di beberapa aplikasi
- Slicing mockup, membuat section/component untuk landing page

PT SAWARGA DIGITAL INDONESIA | April 2021 - Juli 2021

Fullstack Developer

Membuat aplikasi E-commerce menggunakan Codeigniter 3

CV. Naetalab Telnologi | Januari 2020 - Maret 2020

Fullstack Developer

Membuat aplikasi E-commerce menggunakan Codeigniter 3